臺灣高等法院刑事裁定　　　　　　　　100年度毒抗字第219號
抗　告　人
即　被　告　簡阿楊
上列抗告人即被告因毒品危害防制條例案件，不服臺灣桃園地方
法院，中華民國100 年6 月15日裁定（100 年度毒聲字第430 號
），提起抗告，本院裁定如下：
    主  文
抗告駁回。
    理  由
一、原裁定意旨詳如附件，茲引用之。
二、抗告人即被告簡阿楊之抗告意旨略以：
（一）被告於民國100 年4 月11日為警所採集之尿液，經送鑑定
      並未檢出毒品甲基安非他命陽性反應，而被告自警詢、檢
      察官偵查時，均否認有施用毒品之犯行。
（二）被告經警所採集之尿液，經正修科技大學超微量研究科技
      中心鑑定後，確呈甲基安非他命陽性反應，請詳查真實姓
      名與編號是否不符。
（三）若鈞院認被告仍有處罰之必要者，請依刑法第25條第2 項
      之規定減輕其刑，並依刑法第59條規定酌減其刑，再依刑
      法第57條規定從輕量刑。
三、本院查：
（一）被告於100 年4 月10日21時10分在桃園縣八德市三界廟後
      6 之1 號前經警查獲後之翌日凌晨1 時28分所採集之尿液
      ，經送鑑定確呈甲基安非他命陽性反應，有桃園縣政府警
      察局八德分局被採尿人尿液暨毒品真實姓名與編號對照表
      、正修科技大學超微量研究科技中心尿液檢驗報告在卷可
      稽（見偵查卷第28頁、79頁），並有扣案之毒品安非他命
      1 小包（毛重1.41公克）及玻璃球吸食器1 個足資佐證。
      而依行政院衛生署藥物食品檢驗局81年2 月8 日（81）藥
      檢壹字第001156號函示意旨，安非他命經口服投與後，約
      70% 於24小時內自尿中排出，約90% 於96小時內自尿中排
      出，且安非他命成分之檢出與其投與方式、投與量、個人
      體質、採尿時間與檢測儀器之精密度等諸多因素有關，是
      依上開資料推斷，最長可能不超過4 日。堪認被告於接受
      採尿前之96小時內之某時，有施用第二級毒品甲基安非他
      命之事實。被告否認其有施用毒品甲基安非他命，顯係事
      後卸責之詞，不足採信；其抗告主張本件僅屬刑法第26
      條所規定之不能未遂，更屬無稽。
（二）被告經警查獲後所採集送驗之尿液，乃係被告親自清洗、
      排放及封瓶，已據被告於警詢時陳明甚詳（見偵查卷第10
      頁）；又前開採集之尿液檢體，其尿液檢體編號為K00000
      00，有桃園縣政府警察局八德分局檢體監管紀錄表在卷可
      稽（見偵查卷第31頁），核與卷附之正修科技大學超微量
      研究科技中心尿液檢驗報告所記載之「原始編號K-000000
      0 」相符，並無被告所質疑之真實姓名與編號不符之情。
（三）按毒品危害防制條例自87年5 月20日公布施行，因認施用
      毒品者具「病患性犯人」之特質，除降低施用毒品罪之法
      定刑外，並兼採以觀察勒戒方式戒除其「身癮」及以強制
      戒治方式戒除其「心癮」之措施。查被告前於90年間，因
      施用毒品案件，經臺灣桃園地方法院以90年度毒聲字第31
      68號裁定應送勒戒處所觀察、勒戒，因有施用毒品傾向，
      復經該院以90年度毒聲字第5029號裁定令入戒治處所施以
      強制戒治1 年。嗣經同法院以91年度毒聲字第1454號裁定
      停止戒治交付保護管束，於92年1 月2 日保護管束期滿，
      臺灣桃園地方法院檢察署於92年1 月13日以92年度戒偵字
      第23號為不起訴處分，除有前開之不起訴處分書網路擷取
      本在卷可稽外（見原審卷第21頁），復有本院被告前案紀
      錄表在卷可參。被告於前次強制戒治執行完畢釋放後，5
      年後再犯本件施用毒品犯行，依毒品危害防制條例第20條
      第3 項之規定，仍應依該條第1 項之規定，裁定令被告入
      勒戒處所觀察、勒戒；是以，本案裁定被告所應執行者乃
      係為戒除其「身癮」之觀察勒戒處分，自無所謂量刑輕重
      之問題，核與刑法第57條、第59條有關量刑規定無涉。
四、綜上，原審以被告確有於100 年4 月11日凌晨1 時28分許為
    警查獲採尿時起回溯96小時內某時，有施用第二級毒品甲基
    安非他命1 次之犯行，而依毒品危害防制條例第20條第3 項
    、第1 項及觀察勒戒處分執行條例第3 條第1 項之規定，裁
    定將被告送勒戒處所觀察、勒戒，核無違誤。抗告意旨，為
    無理由，應予駁回。
據上論斷，應依刑事訴訟法第412條，裁定如主文。
中    華    民    國   100    年    7     月    25    日
                  刑事第九庭  審判長法  官  陳貽男
                                    法  官  蔡聰明
                                    法  官  蔡守訓
以上正本證明與原本無異。
不得再抗告。
                                    書記官  許俊鴻
中    華    民    國   100    年    7     月    25    日